【裁判字號】    98,抗更(一),48
【裁判日期】    980817
【裁判案由】    停止執行
【裁判全文】
臺灣高等法院民事裁定                98年度抗更(一)字第48號
抗  告  人  乙○○
上列抗告人因與相對人甲○○間停止執行事件，對於中華民國98
年4月7日臺灣士林地方法院98年度聲字第383號裁定提起抗告，
本院裁定如下：
    主  文
抗告駁回。
抗告及發回前再抗告費用均由抗告人負擔。
    理  由
一、按「有回復原狀之聲請，或提起再審或異議之訴，或對於和
    解為繼續審判之請求，或提起宣告調解無效之訴、撤銷調解
    之訴，或對於許可強制執行之裁定提起抗告時，法院因必要
    情形，或依聲請定相當並確實之擔保，得為停止強制執行之
    裁定」，強制執行法第18條第2項定有明文。
二、抗告人主張略以：相對人持伊於民國95年3月22日所簽發之
    面額新台幣（下同）3,900萬元、未載到期日之本票，向原
    法院聲請強制執行，然伊未向相對人借款，且伊已依強制執
    行法第14條第2項規定對相對人提起異議之訴，而相對人主
    張伊違約所提起之民事訴訟，業經本院97年度重上字第389
    號判決駁回相對人之請求，故伊所提起之債務人異議之訴顯
    有獲得勝訴判決之可能，為免伊遭受無可回復之損害，爰請
    求於上開債務人異議之訴判決確定或終結前准予停止強制執
    行，而原裁定以相對人聲請執行之債權額為3,900萬元，於
    停止執行期間所可能蒙受年息6％計算之利息損失，酌定供
    擔保金額為850萬元，顯屬過高，爰請求廢棄原裁定，另定
    擔保金為45萬9,000元云云。經查：
    (一)按法院因必要情形或依聲請定相當並確實之擔保，為停止
      強制執行之裁定者，該擔保金額之多寡應如何認為相當，
      固屬法院職權裁量之範圍。惟此項擔保係備供強制執行債
      權人因停止執行所受損害之賠償，故法院定擔保金額時，
      自應斟酌該債權人因停止執行可能遭受之損害，以為衡量
      之標準。而債權人因停止執行可能遭受之損害，在確定判
      決命為金錢給付之情形，係指債權人因停止執行延後受償
      ，未能即時利用該款項，所可能遭受之損害而言。
    (二)本件相對人以原法院97年度票字第4460號確定本票裁定為
      執行名義，聲請對抗告人之財產為強制執行（執行案號原
      法院97年度執字第38188號，下稱第38188號執行事件）。
      因抗告人提起債務人異議之訴（見原法院卷第7頁至第14
      頁之起訴狀），其聲請停止系爭第38188號執行事件之強
      制執行程序，相對人債權受償之時間，必然延宕，其因停
      止強制執行程序所可能蒙受之損害，應為停止期間無法及
      時受償取回債權額利用孳息之損失。而上開執行事件之債
      權人即相對人以原法院97年度票字第4460號確定本票裁定
      為執行名義，聲請執行之債權額為3,900萬元及自95年11
      月17日至清償日止，按年息百分之6計算之利息。則以相
      對人聲請執行之債權額3,900萬元及自95年11月17日起算
      ，按年息6%計算之利息（參照票據法第28條第2項規定）
      。再參考各級法院辦案期限實施要點規定，民事通常程序
      第一、二、三審之審理期間共計約4年4月，是以之預估為
      獲准停止執行因而致相對人延宕受償之受損期間。則以上
      開債權金額按票據法定利率年息6%計算，相對人因停止執
      行可能所受利息損失約為845萬元（計算式為：3,900萬元
      ×5%×﹝4+4/12﹞=845萬元）。另參酌相對人債權受償風
      險等一切情狀，認抗告人為相對人因停止執行可能所受損
      害供擔保之金額，應以850萬元為適當。從而原法院裁定
      供擔保額850萬元，並無不合。抗告意旨執前詞指摘原裁
      定不當，聲明廢棄，為無理由，爰裁定如主文。
中    華    民    國    98    年    8     月    17    日
                    民事第七庭
                        審判長法  官  鄭三源
                              法  官  邱  琦
                              法  官  王聖惠
正本係照原本作成。
本裁定除以適用法規顯有錯誤為理由外，不得再抗告。如提起再
抗告，應於收受後10日內委任律師為代理人向本院提出再抗告狀
。並繳納再抗告費新台幣１千元。
中    華    民    國    98    年    8     月    18    日
                              書記官  廖月女

司法院資訊處製作；財團法人民間司法改革基金會備份。
